SpellChecking/Dictionaries/gikuyu.aff
FLAG num
PFX 111 e kũrame e
PFX 111 ĩ kũrame ĩ
PFX 111 o kũramo o
PFX 111 ũ kũramo ũ
PFX 111 0 kũraama [^eĩoũ]
PFX 111 e kũraame e
PFX 111 ĩ kũraame ĩ
PFX 111 o kũraamo o
PFX 111 ũ kũraamo ũ
PFX 111 0 harama [^eĩoũ]
PFX 111 e harame e
PFX 111 ĩ harame ĩ
PFX 111 o haramo o
PFX 111 ũ haramo ũ
PFX 111 0 haraama [^eĩoũ]
PFX 111 e haraame e
PFX 111 ĩ haraame ĩ
PFX 111 o haraamo o
PFX 111 ũ haraamo ũ
PFX 111 0 ingĩrama [^eĩoũ]
PFX 111 e ingĩrame e
PFX 111 ĩ ingĩrame ĩ
PFX 111 o ingĩramo o
PFX 111 ũ ingĩramo ũ
PFX 111 0 ingĩraama [^eĩoũ]
PFX 111 e ingĩraame e
PFX 111 ĩ ingĩraame ĩ
PFX 111 o ingĩraamo o
PFX 111 ũ ingĩraamo ũ
PFX 111 0 tũngĩrama [^eĩoũ]
PFX 111 e tũngĩrame e
PFX 111 ĩ tũngĩrame ĩ
PFX 111 o tũngĩramo o
PFX 111 ũ tũngĩramo ũ
PFX 111 0 tũngĩraama [^eĩoũ]
PFX 111 e tũngĩraame e
PFX 111 ĩ tũngĩraame ĩ
PFX 111 o tũngĩraamo o
PFX 111 ũ tũngĩraamo ũ
PFX 111 0 ũngĩrama [^eĩoũ]
PFX 111 e ũngĩrame e
PFX 111 ĩ ũngĩrame ĩ
PFX 111 o ũngĩramo o
PFX 111 ũ ũngĩramo ũ
PFX 111 0 ũngĩraama [^eĩoũ]
PFX 111 e ũngĩraame e
PFX 111 ĩ ũngĩraame ĩ
PFX 111 o ũngĩraamo o
PFX 111 ũ ũngĩraamo ũ
PFX 111 0 mũngĩrama [^eĩoũ]
PFX 111 e mũngĩrame e
PFX 111 ĩ mũngĩrame ĩ
PFX 111 o mũngĩramo o
PFX 111 ũ mũngĩramo ũ
PFX 111 0 mũngĩraama [^eĩoũ]
PFX 111 e mũngĩraame e
PFX 111 ĩ mũngĩraame ĩ
PFX 111 o mũngĩraamo o
PFX 111 ũ mũngĩraamo ũ
PFX 111 0 angĩrama [^eĩoũ]
PFX 111 e angĩrame e
PFX 111 ĩ angĩrame ĩ
PFX 111 o angĩramo o
PFX 111 ũ angĩramo ũ
PFX 111 0 angĩraama [^eĩoũ]
PFX 111 e angĩraame e
PFX 111 ĩ angĩraame ĩ
PFX 111 o angĩraamo o
PFX 111 ũ angĩraamo ũ
PFX 111 0 mangĩrama [^eĩoũ]
PFX 111 e mangĩrame e
PFX 111 ĩ mangĩrame ĩ
PFX 111 o mangĩramo o
PFX 111 ũ mangĩramo ũ
PFX 111 0 mangĩraama [^eĩoũ]
PFX 111 e mangĩraame e
PFX 111 ĩ mangĩraame ĩ
PFX 111 o mangĩraamo o
PFX 111 ũ mangĩraamo ũ
PFX 111 0 ĩngĩrama [^eĩoũ]
PFX 111 e ĩngĩrame e
PFX 111 ĩ ĩngĩrame ĩ
PFX 111 o ĩngĩramo o
PFX 111 ũ ĩngĩramo ũ
PFX 111 0 ĩngĩraama [^eĩoũ]
PFX 111 e ĩngĩraame e
PFX 111 ĩ ĩngĩraame ĩ
PFX 111 o ĩngĩraamo o
PFX 111 ũ ĩngĩraamo ũ
PFX 111 0 rĩngĩrama [^eĩoũ]
PFX 111 e rĩngĩrame e
PFX 111 ĩ rĩngĩrame ĩ
PFX 111 o rĩngĩramo o
PFX 111 ũ rĩngĩramo ũ
PFX 111 0 rĩngĩraama [^eĩoũ]
PFX 111 e rĩngĩraame e
PFX 111 ĩ rĩngĩraame ĩ
PFX 111 o rĩngĩraamo o
PFX 111 ũ rĩngĩraamo ũ
PFX 111 0 kĩngĩrama [^eĩoũ]
PFX 111 e kĩngĩrame e
PFX 111 ĩ kĩngĩrame ĩ
PFX 111 o kĩngĩramo o
PFX 111 ũ kĩngĩramo ũ
PFX 111 0 kĩngĩraama [^eĩoũ]
PFX 111 e kĩngĩraame e
PFX 111 ĩ kĩngĩraame ĩ
PFX 111 o kĩngĩraamo o
PFX 111 ũ kĩngĩraamo ũ
PFX 111 0 ingĩrama [^eĩoũ]
PFX 111 e ingĩrame e
PFX 111 ĩ ingĩrame ĩ
PFX 111 o ingĩramo o
PFX 111 ũ ingĩramo ũ
PFX 111 0 ingĩraama [^eĩoũ]
PFX 111 e ingĩraame e
PFX 111 ĩ ingĩraame ĩ
PFX 111 o ingĩraamo o
PFX 111 ũ ingĩraamo ũ
PFX 111 0 cingĩrama [^eĩoũ]
PFX 111 e cingĩrame e
PFX 111 ĩ cingĩrame ĩ
PFX 111 o cingĩramo o
PFX 111 ũ cingĩramo ũ
PFX 111 0 cingĩraama [^eĩoũ]
PFX 111 e cingĩraame e
PFX 111 ĩ cingĩraame ĩ
PFX 111 o cingĩraamo o
PFX 111 ũ cingĩraamo ũ
PFX 111 0 rũngĩrama [^eĩoũ]
PFX 111 e rũngĩrame e
PFX 111 ĩ rũngĩrame ĩ
PFX 111 o rũngĩramo o
PFX 111 ũ rũngĩramo ũ
PFX 111 0 rũngĩraama [^eĩoũ]
PFX 111 e rũngĩraame e
PFX 111 ĩ rũngĩraame ĩ
PFX 111 o rũngĩraamo o
PFX 111 ũ rũngĩraamo ũ
PFX 111 0 kangĩrama [^eĩoũ]
PFX 111 e kangĩrame e
PFX 111 ĩ kangĩrame ĩ
PFX 111 o kangĩramo o
PFX 111 ũ kangĩramo ũ
PFX 111 0 kangĩraama [^eĩoũ]
PFX 111 e kangĩraame e
PFX 111 ĩ kangĩraame ĩ
PFX 111 o kangĩraamo o
PFX 111 ũ kangĩraamo ũ
PFX 111 0 kũngĩrama [^eĩoũ]
PFX 111 e kũngĩrame e
PFX 111 ĩ kũngĩrame ĩ
PFX 111 o kũngĩramo o
PFX 111 ũ kũngĩramo ũ
PFX 111 0 kũngĩraama [^eĩoũ]
PFX 111 e kũngĩraame e
PFX 111 ĩ kũngĩraame ĩ
PFX 111 o kũngĩraamo o
PFX 111 ũ kũngĩraamo ũ
PFX 111 0 hangĩrama [^eĩoũ]
PFX 111 e hangĩrame e
PFX 111 ĩ hangĩrame ĩ
PFX 111 o hangĩramo o
PFX 111 ũ hangĩramo ũ
PFX 111 0 hangĩraama [^eĩoũ]
PFX 111 e hangĩraame e
PFX 111 ĩ hangĩraame ĩ
PFX 111 o hangĩraamo o
PFX 111 ũ hangĩraamo ũ
PFX 111 0 ndirama [^eĩoũ]
PFX 111 e ndirame e
PFX 111 ĩ ndirame ĩ
PFX 111 o ndiramo o
PFX 111 ũ ndinamo ũ
PFX 111 0 ndinama [^eĩoũ]
PFX 111 e ndiname e
PFX 111 ĩ ndiname ĩ
PFX 111 o ndinamo o
PFX 111 ũ ndinamo ũ
PFX 111 0 tũtirama [^eĩoũ]
PFX 111 e tũtirame e
PFX 111 ĩ tũtirame ĩ
PFX 111 o tũtiramo o
PFX 111 ũ tũtiramo ũ
PFX 111 0 tũtinama [^eĩoũ]
PFX 111 e tũtiname e
PFX 111 ĩ tũtiname ĩ
PFX 111 o tũtinamo o
PFX 111 ũ tũtinamo ũ
PFX 111 0 ndũrama [^eĩoũ]
PFX 111 e ndũrame e
PFX 111 ĩ ndũrame ĩ
PFX 111 o ndũramo o
PFX 111 ũ ndũramo ũ
PFX 111 0 ndũnama [^eĩoũ]
PFX 111 e ndũname e
PFX 111 ĩ ndũname ĩ
PFX 111 o ndũnamo o
PFX 111 ũ ndũnamo ũ
PFX 111 0 mũtirama [^eĩoũ]
PFX 111 e mũtirame e
PFX 111 ĩ mũtirame ĩ
PFX 111 o mũtiramo o
PFX 111 ũ mũtiramo ũ
PFX 111 0 mũtinama [^eĩoũ]
PFX 111 e mũtiname e
PFX 111 ĩ mũtiname ĩ
PFX 111 o mũtinamo o
PFX 111 ũ mũtinamo ũ
PFX 111 0 ndarama [^eĩoũ]
PFX 111 e ndarame e
PFX 111 ĩ ndarame ĩ
PFX 111 o ndaramo o
PFX 111 ũ ndaramo ũ
PFX 111 0 ndanama [^eĩoũ]
PFX 111 e ndaname e
PFX 111 ĩ ndaname ĩ
PFX 111 o ndanamo o
PFX 111 ũ ndanamo ũ
PFX 111 0 matirama [^eĩoũ]
PFX 111 e matirame e
PFX 111 ĩ matirame ĩ
PFX 111 o matiramo o
PFX 111 ũ matiramo ũ
PFX 111 0 matinama [^eĩoũ]
PFX 111 e matiname e
PFX 111 ĩ matiname ĩ
PFX 111 o matinamo o
PFX 111 ũ matinamo ũ
PFX 111 0 ndĩrama [^eĩoũ]
PFX 111 e ndĩrame e
PFX 111 ĩ ndĩrame ĩ
PFX 111 o ndĩramo o
PFX 111 ũ ndĩramo ũ
PFX 111 0 ndĩnama [^eĩoũ]
PFX 111 e ndĩname e
PFX 111 ĩ ndĩname ĩ
PFX 111 o ndĩnamo o
PFX 111 ũ ndĩnamo ũ
PFX 111 0 rĩtirama [^eĩoũ]
PFX 111 e rĩtirame e
PFX 111 ĩ rĩtirame ĩ
PFX 111 o rĩtiramo o
PFX 111 ũ rĩtiramo ũ
PFX 111 0 rĩtinama [^eĩoũ]
PFX 111 e rĩtiname e
PFX 111 ĩ rĩtiname ĩ
PFX 111 o rĩtinamo o
PFX 111 ũ rĩtinamo ũ
PFX 111 0 gĩtirama [^eĩoũ]
PFX 111 e gĩtirame e
PFX 111 ĩ gĩtirame ĩ
PFX 111 o gĩtiramo o
PFX 111 ũ gĩtiramo ũ
PFX 111 0 gĩtinama [^eĩoũ]
PFX 111 e gĩtiname e
PFX 111 ĩ gĩtiname ĩ
PFX 111 o gĩtinamo o
PFX 111 ũ gĩtinamo ũ
PFX 111 0 itirama [^eĩoũ]
PFX 111 e itirame e
PFX 111 ĩ itirame ĩ
PFX 111 o itiramo o
PFX 111 ũ itiramo ũ
PFX 111 0 itinama [^eĩoũ]
PFX 111 e itiname e
PFX 111 ĩ itiname ĩ
PFX 111 o itinamo o
PFX 111 ũ itinamo ũ
PFX 111 0 citirama [^eĩoũ]
PFX 111 e citirame e
PFX 111 ĩ citirame ĩ
PFX 111 o citiramo o
PFX 111 ũ citiramo ũ
PFX 111 0 citinama [^eĩoũ]
PFX 111 e citiname e
PFX 111 ĩ citiname ĩ
PFX 111 o citinamo o
PFX 111 ũ citinamo ũ
PFX 111 0 rũtirama [^eĩoũ]
PFX 111 e rũtirame e
PFX 111 ĩ rũtirame ĩ
PFX 111 o rũtiramo o
PFX 111 ũ rũtiramo ũ
PFX 111 0 rũtinama [^eĩoũ]
PFX 111 e rũtiname e
PFX 111 ĩ rũtiname ĩ
PFX 111 o rũtinamo o
PFX 111 ũ rũtinamo ũ
PFX 111 0 gatirama [^eĩoũ]
PFX 111 e gatirame e
PFX 111 ĩ gatirame ĩ
PFX 111 o gatiramo o
PFX 111 ũ gatiramo ũ
PFX 111 0 gatinama [^eĩoũ]
PFX 111 e gatiname e
PFX 111 ĩ gatiname ĩ
PFX 111 o gatinamo o
PFX 111 ũ gatinamo ũ
PFX 111 0 gũtirama [^eĩoũ]
PFX 111 e gũtirame e
PFX 111 ĩ gũtirame ĩ
PFX 111 o gũtiramo o
PFX 111 ũ gũtiramo ũ
PFX 111 0 gũtinama [^eĩoũ]
PFX 111 e gũtiname e
PFX 111 ĩ gũtiname ĩ
PFX 111 o gũtinamo o
PFX 111 ũ gũtinamo ũ
PFX 111 0 hatirama [^eĩoũ]
PFX 111 e hatirame e
PFX 111 ĩ hatirame ĩ
PFX 111 o hatiramo o
PFX 111 ũ hatiramo ũ
PFX 111 0 hatinama [^eĩoũ]
PFX 111 e hatiname e
PFX 111 ĩ hatiname ĩ
PFX 111 o hatinamo o
PFX 111 ũ hatinamo ũ
PFX 111 0 ndingĩrama [^eĩoũ]
PFX 111 e ndingĩrame e
PFX 111 ĩ ndingĩrame ĩ
PFX 111 o ndingĩramo o
PFX 111 ũ ndingĩramo ũ
PFX 111 0 ndingĩnama [^eĩoũ]
PFX 111 e ndingĩname e
PFX 111 ĩ ndingĩname ĩ
PFX 111 o ndingĩnamo o
PFX 111 ũ ndingĩnamo ũ
PFX 111 0 itangĩrama [^eĩoũ]
PFX 111 e itangĩrame e
PFX 111 ĩ itangĩrame ĩ
PFX 111 o itangĩramo o
PFX 111 ũ itangĩramo ũ
PFX 111 0 itangĩnama [^eĩoũ]
PFX 111 e itangĩname e
PFX 111 ĩ itangĩname ĩ
PFX 111 o itangĩnamo o
PFX 111 ũ itangĩnamo ũ
PFX 111 0 tũtingĩrama [^eĩoũ]
PFX 111 e tũtingĩrame e
PFX 111 ĩ tũtingĩrame ĩ
PFX 111 o tũtingĩramo o
PFX 111 ũ tũtingĩramo ũ
PFX 111 0 tũtingĩnama [^eĩoũ]
PFX 111 e tũtingĩname e
PFX 111 ĩ tũtingĩname ĩ
PFX 111 o tũtingĩnamo o
PFX 111 ũ tũtingĩnamo ũ
PFX 111 0 tũtangĩrama [^eĩoũ]
PFX 111 e tũtangĩname e
PFX 111 ĩ tũtangĩname ĩ
PFX 111 o tũtangĩnamo o
PFX 111 ũ tũtangĩnamo ũ
PFX 111 0 tũtangĩnama [^eĩoũ]
PFX 111 e tũtangĩname e
PFX 111 ĩ tũtangĩname ĩ
PFX 111 o tũtangĩnamo o
PFX 111 ũ tũtangĩnamo ũ
PFX 111 0 ndũngĩrama [^eĩoũ]
PFX 111 e ndũngĩrame e
PFX 111 ĩ ndũngĩrame ĩ
PFX 111 o ndũngĩramo o
PFX 111 ũ ndũngĩramo ũ
PFX 111 0 ndũngĩnama [^eĩoũ]
PFX 111 e ndũngĩname e
PFX 111 ĩ ndũngĩname ĩ
PFX 111 o ndũngĩnamo o
PFX 111 ũ ndũngĩnamo ũ
PFX 111 0 ũtangĩrama [^eĩoũ]
PFX 111 e ũtangĩrame e
PFX 111 ĩ ũtangĩrame ĩ
PFX 111 o ũtangĩramo o
PFX 111 ũ ũtangĩramo ũ
PFX 111 0 ũtangĩnama [^eĩoũ]
PFX 111 e ũtangĩname e
PFX 111 ĩ ũtangĩname ĩ
PFX 111 o ũtangĩnamo o
PFX 111 ũ ũtangĩnamo ũ
PFX 111 0 mũtingĩrama [^eĩoũ]
PFX 111 e mũtingĩrame e
PFX 111 ĩ mũtingĩrame ĩ
PFX 111 o mũtingĩramo o
PFX 111 ũ mũtingĩramo ũ
PFX 111 0 mũtingĩnama [^eĩoũ]
PFX 111 e mũtingĩname e
PFX 111 ĩ mũtingĩname ĩ
PFX 111 o mũtingĩnamo o
PFX 111 ũ mũtingĩnamo ũ
PFX 111 0 mũtangĩrama [^eĩoũ]
PFX 111 e mũtangĩrame e
PFX 111 ĩ mũtangĩrame ĩ
PFX 111 o mũtangĩramo o
PFX 111 ũ mũtangĩramo ũ
PFX 111 0 mũtangĩnama [^eĩoũ]
PFX 111 e mũtangĩname e
PFX 111 ĩ mũtangĩname ĩ
PFX 111 o mũtangĩnamo o
PFX 111 ũ mũtangĩnamo ũ
PFX 111 0 ndangĩrama [^eĩoũ]
PFX 111 e ndangĩrame e
PFX 111 ĩ ndangĩrame ĩ
PFX 111 o ndangĩramo o
PFX 111 ũ ndangĩramo ũ
PFX 111 0 ndangĩnama [^eĩoũ]
PFX 111 e ndangĩname e
PFX 111 ĩ ndangĩname ĩ
PFX 111 o ndangĩnamo o
PFX 111 ũ ndangĩnamo ũ
PFX 111 0 atangĩrama [^eĩoũ]
PFX 111 e atangĩrame e
PFX 111 ĩ atangĩrame ĩ
PFX 111 o atangĩramo o
PFX 111 ũ atangĩramo ũ
PFX 111 0 atangĩnama [^eĩoũ]
PFX 111 e atangĩname e
PFX 111 ĩ atangĩname ĩ
PFX 111 o atangĩnamo o
PFX 111 ũ atangĩnamo ũ
PFX 111 0 matingĩrama [^eĩoũ]
PFX 111 e matingĩrame e
PFX 111 ĩ matingĩrame ĩ
PFX 111 o matingĩramo o
PFX 111 ũ matingĩramo ũ
PFX 111 0 matingĩnama [^eĩoũ]
PFX 111 e matingĩname e
PFX 111 ĩ matingĩname ĩ
PFX 111 o matingĩnamo o
PFX 111 ũ matingĩnamo ũ
PFX 111 0 matangĩrama [^eĩoũ]
PFX 111 e matangĩrame e
PFX 111 ĩ matangĩrame ĩ
PFX 111 o matangĩramo o
PFX 111 ũ matangĩramo ũ
PFX 111 0 matangĩnama [^eĩoũ]
PFX 111 e matangĩname e
PFX 111 ĩ matangĩname ĩ
PFX 111 o matangĩnamo o
PFX 111 ũ matangĩnamo ũ
PFX 111 0 ndĩngĩrama [^eĩoũ]
PFX 111 e ndĩngĩrame e
PFX 111 ĩ ndĩngĩrame ĩ
PFX 111 o ndĩngĩramo o
PFX 111 ũ ndĩngĩramo ũ
PFX 111 0 ndĩngĩnama [^eĩoũ]
PFX 111 e ndĩngĩname e
PFX 111 ĩ ndĩngĩname ĩ
PFX 111 o ndĩngĩnamo o
PFX 111 ũ ndĩngĩnamo ũ
PFX 111 0 ĩtangĩrama [^eĩoũ]
PFX 111 e ĩtangĩrame e
PFX 111 ĩ ĩtangĩrame ĩ
PFX 111 o ĩtangĩramo o
PFX 111 ũ ĩtangĩramo ũ
PFX 111 0 ĩtangĩnama [^eĩoũ]
PFX 111 e ĩtangĩname e
PFX 111 ĩ ĩtangĩname ĩ
PFX 111 o ĩtangĩnamo o
PFX 111 ũ ĩtangĩnamo ũ
PFX 111 0 rĩtingĩrama [^eĩoũ]
PFX 111 e rĩtingĩrame e
PFX 111 ĩ rĩtingĩrame ĩ
PFX 111 o rĩtingĩramo o
PFX 111 ũ rĩtingĩramo ũ
PFX 111 0 rĩtingĩnama [^eĩoũ]
PFX 111 e rĩtingĩname e
PFX 111 ĩ rĩtingĩname ĩ
PFX 111 o rĩtingĩnamo o
PFX 111 ũ rĩtingĩnamo ũ
PFX 111 0 rĩtangĩrama [^eĩoũ]
PFX 111 e rĩtangĩrame e
PFX 111 ĩ rĩtangĩrame ĩ
PFX 111 o rĩtangĩramo o
PFX 111 ũ rĩtangĩramo ũ
PFX 111 0 rĩtangĩnama [^eĩoũ]
PFX 111 e rĩtangĩname e
PFX 111 ĩ rĩtangĩname ĩ
PFX 111 o rĩtangĩnamo o
PFX 111 ũ rĩtangĩnamo ũ
PFX 111 0 gĩtingĩrama [^eĩoũ]
PFX 111 e gĩtingĩrame e
PFX 111 ĩ gĩtingĩrame ĩ
PFX 111 o gĩtingĩramo o
PFX 111 ũ gĩtingĩramo ũ
PFX 111 0 gĩtingĩnama [^eĩoũ]
PFX 111 e gĩtingĩname e
PFX 111 ĩ gĩtingĩname ĩ
PFX 111 o gĩtingĩnamo o
PFX 111 ũ gĩtingĩnamo ũ
PFX 111 0 gĩtangĩrama [^eĩoũ]
PFX 111 e gĩtangĩrame e
PFX 111 ĩ gĩtangĩrame ĩ
PFX 111 o gĩtangĩramo o
PFX 111 ũ gĩtangĩramo ũ
PFX 111 0 gĩtangĩnama [^eĩoũ]
PFX 111 e gĩtangĩname e
PFX 111 ĩ gĩtangĩname ĩ
PFX 111 o gĩtangĩnamo o
PFX 111 ũ gĩtangĩnamo ũ
PFX 111 0 itingĩrama [^eĩoũ]
PFX 111 e itingĩrame e
PFX 111 ĩ itingĩrame ĩ
PFX 111 o itingĩramo o
PFX 111 ũ itingĩramo ũ
PFX 111 0 itingĩnama [^eĩoũ]
PFX 111 e itingĩname e
PFX 111 ĩ itingĩname ĩ
PFX 111 o itingĩnamo o
PFX 111 ũ itingĩnamo ũ
PFX 111 0 itangĩrama [^eĩoũ]
PFX 111 e itangĩrame e
PFX 111 ĩ itangĩrame ĩ
PFX 111 o itangĩramo o
PFX 111 ũ itangĩramo ũ
